【裁判字號】    98,訴,1274
【裁判日期】    980612
【裁判案由】    毒品危害防制條例
【裁判全文】
臺灣板橋地方法院刑事判決              98年度訴字第1274號
公  訴  人  臺灣板橋地方法院檢察署檢察官
被      告  甲○○
上列被告因違反毒品危害防制條例案件，經檢察官提起公訴（98
年度毒偵字第1937號），本院裁定改用簡式審判程序審理，判決
如下：
    主  文
甲○○施用第一級毒品，累犯，處有期徒刑玖月。扣案之針筒貳
支，沒收。
    事  實
一、甲○○前於民國91年間因施用毒品案件，經臺灣臺北地方法
    院裁定送觀察、勒戒後，認無繼續施用毒品之傾向，於91年
    10月17日執行完畢釋放出所，並經臺灣臺北地方法院檢察署
    檢察官於91年10月18日以91年度毒偵字第14423 號為不起訴
    處分確定。又於92年間因施用毒品案件，經臺灣臺北地方法
    院於95年1 月27日以94年度訴字第1671號各判處有期徒刑7
    月、3 月，應執行有期徒刑9 月確定。復於94年間因施用毒
    品案件，經本院於96年1 月15日以95年度訴緝字第272 號判
    處有期徒刑9 月確定。上開3 罪，嗣經本院以96年度聲減字
    第594 號裁定各減為有期徒刑3 月又15日、1 月又15日、4
    月又15日確定；其中減為有期徒刑3 月又15日、1 月又15日
    部分，應執行有期徒刑4 月又15日確定，並與減為有期徒刑
    4 月又15日部分接續執行，甫於96年11月18日執行完畢。詎
    其仍不知悔改，又基於施用第1 級毒品之犯意，於98年1 月
    5 日某時，在其位於臺北縣新莊市○○路593 巷5 弄27號2
    樓公司宿舍內，以將海洛因用水稀釋，再以針筒注射之方式
    ，施用第1 級毒品海洛因乙次。嗣於98年1 月7 日13時45分
    許，在上址為警查獲，並扣得其所有，供施用第1 級毒品所
    用之針筒2 支，經警採集其尿液送檢驗結果呈嗎啡陽性反應
    ，始供出上情。
二、案經臺北縣政府警察局新莊分局報請臺灣板橋地方法院檢察
    署檢察官偵查起訴。
    理  由
一、上揭犯罪事實業經被告甲○○於本院審理中坦承不諱（見本
    院98年5 月26日準備程序、簡式審判筆錄），並有針筒2 支
    扣案可稽（見臺灣板橋地方法院檢察署98年度毒偵字第485
    號偵查卷第12頁），而被告為警查獲後所採集之尿液經送檢
    驗結果確呈嗎啡陽性反應，此有臺灣檢驗科技股份有限公司
    濫用藥物尿液檢驗報告1 紙在卷可憑（見上開偵查卷第31頁
    ），足徵被告之任意性自白與事實相符。又被告甲○○前於
    91年間因施用毒品案件，經臺灣臺北地方法院裁定送觀察、
    勒戒後，認無繼續施用毒品之傾向，於91年10月17日執行完
    畢釋放出所，並經臺灣臺北地方法院檢察署檢察官於91年10
    月18日以91年度毒偵字第14423 號為不起訴處分確定。又於
    92年間因施用毒品案件，經臺灣臺北地方法院於95年1 月27
    日以94年度訴字第1671號各判處有期徒刑7 月、3 月，應執
    行有期徒刑9 月確定。復於94年間因施用毒品案件，經本院
    於96年1 月15日以95年度訴緝字第272 號判處有期徒刑9 月
    確定。上開3 罪，嗣經本院以96年度聲減字第594 號裁定各
    減為有期徒刑3 月又15日、1 月又15日、4 月又15日確定；
    其中減為有期徒刑3 月又15日、1 月又15日部分，應執行有
    期徒刑4 月又15日確定，並與減為有期徒刑4 月又15日部分
    接續執行，甫於96年11月18日執行完畢等情，有臺灣高等法
    院被告前案紀錄表1 份在卷可憑。是以，本件事證明確，被
    告本件施用第1 級毒品之犯行洵堪認定，應予依法論處。
二、核被告甲○○所為，係犯毒品危害防制條例第10條第1 項之
    施用第1 級毒品罪。被告持有第1 級毒品海洛因，既意在供
    己施用，其持有之低度行為應為施用之高度行為所吸收，不
    另論罪。又被告有前揭論罪科刑及執行情形，有臺灣高等法
    院被告前案紀錄表1 份在卷可憑，其於有期徒刑執行完畢後
    5 年內，故意再犯本案有期徒刑以上之罪，為累犯，應依法
    加重其刑。爰審酌被告之素行、犯罪之動機、目的、手段，
    施用第1 級毒品戕害自身健康及其犯後坦承犯行，態度良好
    等一切情狀，量處如主文所示之刑，以資懲儆。
三、扣案之針筒2 支，係被告所有，且為供其施用第1 級毒品所
    用之物，業據被告於本院審理中供承在卷，惟其僅係日常用
    品臨時替代使用之物，就其性質上或使用上，非專供施用毒
    品之器具，爰依刑法第38條第1 項第2 款之規定宣告沒收。
四、本件經檢察官提起公訴，被告於準備程序中就被訴事實為有
    罪之陳述，經法官告知簡式審判程序之旨，並聽取公訴人、
    被告之意見後，本院合議庭裁定由受命法官獨任進行簡式審
    判程序，併予敘明。
據上論斷，應依刑事訴訟法第273 條之1 第1 項、第299 條第1
項前段，毒品危害防制條例第10條第1 項，刑法第11條前段、第
47條第1 項、第38條第1 項第2 款，判決如主文。
本案經檢察官王家春到庭執行職務。
中    華    民    國    98    年    6     月    12    日
                  刑事第十八庭  法  官  曾正耀
上列正本證明與原本無異。
如不服本判決，應於判決送達後10日內敘明上訴理由，向本院提
出上訴狀 (應附繕本) ，上訴於臺灣高等法院。其未敘述上訴理
由者，應於上訴期間屆滿後20日內向本院補提理由書「切勿逕送
上級法院」。
                                書記官  田世杰
中    華    民    國    98    年    6     月    12    日
附論罪科刑依據之法條：
毒品危害防制條例第10條
施用第1級毒品者，處 6 月以上 5 年以下有期徒刑。


司法院資訊處製作；財團法人民間司法改革基金會備份。
